---
title: "MT3003 tentamen"
author: "[förnamn] [efternamn] ([tentamenskod])"
date: '2022-09-28'
output: html_document
---

```{r setup, include=FALSE}
knitr::opts_chunk$set(echo = TRUE, error = TRUE, message = FALSE) # Ändra ej
```

## Försäkran och identifiering

Jag, [förnamn] [efternamn] ([tentamenskod]), försäkrar att lösningarna bifogat i denna fil är mitt eget självständigt utförda arbete.

```{r, echo = FALSE, out.width = "50%", fig.cap = "Bild på min identitetshandling och datorskärm"}
knitr::include_graphics("[min_id_bild.jpg]")
```

## Uppgift 1

Antal kommuner där Sverigedemokraterna fick fler röster är

```{r}
# Min kod
```

Min figur över riksdagsrösternas fördelning i Stockholms kommun ges av

```{r}
# Min kod
```

Min tabell över kommunerna med lägst valdeltagande ges av
```{r}
# Min kod
```


## Uppgift 2

Min kod för att bestämma partiet med flest kandidater ges av

```{r}
# Min kod
```

Min figur över könsfördelningen hos partiernas kandidater ges av

```{r}
# Min kod
```


Min figur över åldersfördelningen hos partiernas kandidater ges av

```{r}
# Min kod
```



## Uppgift 3

Min tabell över månaderna med högst ökning av KPI ges av

```{r}
# Min kod
```

Min figur över säsongsvariation i KPI ges av

```{r}
months <- c("Jan", "Feb", "Mar", "Apr", "Maj", "Jun", "Jul", "Aug", "Sep", "Okt", "Nov", "Dec")
# Min kod
```

Min figur över årliga förändringar i KPI ges av

```{r}
# Min kod
```
